【裁判字號】    95,訴,440
【裁判日期】    950417
【裁判案由】    毒品危害防制條例
【裁判全文】
臺灣臺中地方法院宣示判決筆錄           95年度訴字第440號
公  訴  人  臺灣臺中地方法院檢察署檢察官
被      告  甲○○
指定辯護人  本院公設辯護人  乙○○
上列被告因違反毒品危害防制條例案件，經檢察官提起公訴（95
年度毒偵字第83號）後，聲請協商判決，本院於中華民國94年4
月17日下午4時，在本院第9法庭宣示判決，出席職員如下：
審判長起立朗讀判決全文、犯罪事實要旨、處罰條文、附記事項
，及告以上訴限制、期間並提出上訴狀之法院，且諭知記載其內
容：
一、主  文：
    甲○○連續施用第一級毒品，累犯，處有期徒刑壹年；扣案
    之第一級毒品海洛因肆包（合計淨重伍點零肆公克、包裝重
    壹點陸捌公克）沒收銷燬之。又連續施用第二級毒品，累犯
    ，處有期徒刑陸月；扣案之吸食器壹個沒收。應執行有期徒
    刑壹年肆月；扣案之第一級毒品海洛因肆包（合計淨重伍點
    零肆公克、包裝重壹點陸捌公克）沒收銷燬之；扣案之吸食
    器壹個沒收。
二、犯罪事實要旨：
    甲○○前因違反毒品危害防制條例案件，經本院以民國九十
    三年度中簡字第二六九四號判處有期徒刑五月，如易科罰金
    ，以三百元折算一日確定，業於九十四年一月十二日易科罰
    金執行完畢；其又施用毒品案件，經臺灣彰化地方法院以八
    十九年毒聲字第二三五四號裁定令入戒治處所施以強制戒治
    後，經停止戒治付保護管束，已於九十年七月七日保護管束
    期滿未經撤銷而強制戒治執行完畢。詎甲○○仍不知悛悔警
    惕，於前開強制戒治執行完畢後五年內，另分別基於施用第
    一、二級毒品之概括犯意，自九十四年七月間某日起至九十
    五年三月二十三日即後述為警查獲前當日某時止，在臺中市
    ○○路上不詳地點路邊及其當時位於臺中市○○區○○路二
    段二號九樓之二、臺中市○○區○○路二段二二九號八樓之
    八等居處，以將第一級毒品海洛因摻入香煙內吸食之方式，
    連續施用第一級毒品海洛因，平均每日施用一次；自九十四
    年十月間某日起至九十五年三月二十三日即後述為警查獲前
    當日某時止，在臺中市○○路上不詳地點路邊及其上址二居
    處，以將第二級毒品甲基安非他命置於玻璃球吸食器內燒烤
    吸食煙氣之方式，連續施用第二級毒品甲基安非他命（起訴
    書誤認為安非他命），平均每十日施用一次。嗣先後於：(一)
    九十四年十一月十四日十四時五十分許，在臺中市○○路三
    段八六巷一號前，與同行之陳柏君（另經檢察官偵辦）為警
    查獲，且經警採集其尿液送往中山醫學大學附設醫院藥物濫
    用檢測中心以ＧＣ／ＭＳ方法檢驗結果，均呈第一級毒品海
    洛因於人體代謝後之可待因、嗎啡陽性反應，及第二級毒品
    甲基安非他命於人體代謝後之安非他命、甲基安非他命陽性
    反應；(二)九十五年一月七日十六時許，在其當時位於臺中市
    南屯區○○路○段二號九樓之二之居處經警查獲，並扣得其
    所有供施用之第一級毒品海洛因四包（合計淨重五點○四公
    克、包裝重一點六八公克），且經警採集其尿液送往詮昕科
    技股份有限公司以ＧＣ／ＭＳ方法檢驗結果，均呈第一級毒
    品海洛因於人體代謝後之可待因、嗎啡陽性反應，及第二級
    毒品甲基安非他命於人體代謝後之安非他命、甲基安非他命
    陽性反應；(三)九十五年三月二十三日十六時許，在其當時位
    於臺中市○○區○○路二段二二九號八樓之八之居處經警查
    獲，並扣得其所有供施用第二級毒品甲基安非他命所用之吸
    食器一個，且經警採集其尿液送往中山醫學大學附設醫院藥
    物濫用檢測中心以ＧＣ／ＭＳ方法檢驗結果，均呈第一級毒
    品海洛因於人體代謝後之可待因、嗎啡陽性反應，及第二級
    毒品甲基安非他命於人體代謝後之安非他命、甲基安非他命
    陽性反應，因而查悉上情。
三、處罰條文：毒品危害防制條例第十條第一項、第二項、第十
    八條第一項前段，刑法第三十八條第一項第二款。
四、附記事項：
  (一)公訴意旨雖僅論及被告甲○○前揭自九十四年七月間某日起
    至同年十一月十日二十二時止，連續施用第一級毒品海洛因
    之犯行，及於九十四年十一月十四日回溯四日內之某時，施
    用第二級毒品甲基安非他命一次之犯行，然前開未經起訴部
    分，既與起訴部分有連續犯裁判上一罪關係，顯為起訴效力
    所及，本院自應併予審理，附此敘明。
  (二)被告於前揭時地，與同行之陳柏君為警查獲時，經警當場自
    陳柏君身上扣得之第一級毒品海洛因一包（含包裝重三點六
    公克）為屬陳柏君所有，有扣押物品目錄表一紙附卷可按，
    並據陳柏君於警詢時陳明在卷，且無積極證據證明與被告之
    本案犯行有關，是此部分爰不宣告沒收銷燬之，併予敘明。
五、協商判決除有刑事訴訟法第四百五十五條之四第一項第一款
    於本院訊問程序終結前，被告撤銷協商合意或檢察官撤回協
    商聲請者；第二款被告協商之意思非出於自由意志者；第四
    款被告所犯之罪非第四百五十五條之二第一項所定得以聲請
    協商判決者；第六款被告有其他較重之裁判上一罪之犯罪事
    實者；第七款法院認應諭知免刑或免訴、不受理者情形之一
    ，及違反同條第二項「法院應於協商合意範圍內為判決；法
    院為協商判決所科之刑，以宣告緩刑或二年以下有期徒刑、
    拘役或罰金為限」之規定者外，不得上訴。
六、如不服本件判決，且有前述得提起上訴之情形，得自收受宣
    示判決筆錄送達之日起十日內，向本院提出上訴書狀，上訴
    於第二審。
中    華    民    國    95    年    4     月    17    日
                        刑事第九庭
                              書記官  童洪芳美
                              法  官  何世全
以上正本證明與原本無異。
                              書記官  童洪芳美
中   華    民    國     95    年    4     月    17    日


司法院資訊處製作；財團法人民間司法改革基金會備份。
